臺灣屏東地方法院民事裁定
111年度聲再字第23號
再審聲請人  張文宗  


再審相對人  屏東縣潮州地政事務所

法定代理人  蘇文俊  
上列當事人間請求損害賠償事件，再審聲請人對於中華民國111
年8月17日本院111年度聲再字第7號確定裁定，聲請再審，本院
裁定如下：
    主  文
再審之聲請駁回。
再審聲請費用新臺幣壹仟元由再審聲請人負擔。
    理  由
一、按再審之訴，應於30日之不變期間內提起；前項期間，自判
    決確定時起算，民事訴訟法第500條第1項、第2項前段分別
    定有明文。又裁定已經確定，而有第496條第1項或第497條
    之情形者，得準用再審程序之規定，聲請再審，民事訴訟法
    第507條亦設有明文。經查，本件再審聲請人於民國111年9
    月6日具狀對於本院111年度聲再字第7號確定裁定（下稱系
    爭確定裁定）聲請再審，尚未逾30日之不變期間，先予敘明
    。
二、再審聲請意旨略以：系爭確定裁定及此前歷次確定判決均未
    審查土地法第75條第1項前段規定、土地登記規則第57條第1
    項第3款、第57條第3項規定，違反民事訴訟法第244條第1項
    第2款、第388條、中央法規標準法第16條規定，有應適用而
    不適用上開規定，以及不應適用民事訴訟法第498條之1、第
    436條32第4項規定之違誤，爰依民事訴訟法第507條準用第4
    96條第1項第1款規定，對原確定裁定聲請再審等語。
三、按再審之訴，法院認無再審理由，判決駁回後，不得以同一
    事由，對於原確定判決或駁回再審之訴確定判決，更行提起
    再審之訴；本條規定於裁定已經確定而聲請再審之情形，亦
    準用之；民事訴訟法第498條之1、第507條定有明文。又裁
    定已經確定，而有民事訴訟法第496條第1項或第497條之情
    形者，得依民事訴訟法第507條規定準用同法第5編之規定聲
    請再審。故對於確定裁定聲請再審，依上開條文準用同法第
    501條第1項第4款規定，應於聲請狀內表明確定裁定有民事
    訴訟法第496條第1項或第497條所定之再審理由，否則其聲
    請即屬不合法，法院無庸命其補正，得逕以裁定駁回。
四、經查：
(一)再審聲請人前因申請辦理不動產繼承登記遭否准後，對相對
    人起訴請求國家賠償，案經本院109年度潮國小字第2號、11
    0年度國小上字第1號判決其敗訴確定後，再審聲請人對前開
    確定判決提起再審之訴，經本院110年度國再微字第1號判決
    駁回其再審之訴；再審聲請人又對該判決聲請再審，為本院
    以111年度國再微字第1號裁定駁回確定；再審聲請人再對前
    開確定裁定提起再審，經系爭確定裁定駁回其再審之聲請，
    聲請人仍有不服，以本件對系爭確定裁定聲請再審。
(二)惟觀諸再審聲請人所提再審理由，無非引用歷次再審之訴及
    聲請再審之理由，主張系爭確定裁定及歷審確定判決、裁定
    有違反(誤適用或誤未適用)土地法第75條第1項前段規定、
    土地登記規則第57條第1項第3款、第57條第3項，民事訴訟
    法第244條第1項第2款、第388條、中央法規標準法第16條規
    定，民事訴訟法第498條之1、第436條32第4項規定之違誤，
    並未具體表明系爭確定裁定有何適用法規顯然不合於法律規
    定，不能認為已經合法表明再審理由。故再審聲請人對原確
    定裁定聲請再審，求予廢棄，為不合法，應予駁回。
四、據上論結，本件再審之聲請不合法，依民事訴訟法第436條
    之32第4項、第507條、第502條第1項、第436條之19第1項、
    第95條、第78條，裁定如主文。
中　　華　　民　　國　　111 　年　　12　　月　　8 　　日
            民事第三庭    審判長法　官　潘  快
　　　　　　　　　              法  官  曾士哲
　　　　　　　　　              法  官  楊境碩      
正本係照原本作成。
本裁定不得抗告。
中　　華　　民　　國　　111 　年　　12　　月　　8 　　日
                                書記官　洪敏芳